【裁判字號】    98,訴,1190
【裁判日期】    981231
【裁判案由】    毒品危害防制條例
【裁判全文】
臺灣基隆地方法院刑事判決              98年度訴字第1190號
公  訴  人  臺灣基隆地方法院檢察署檢察官
被      告  甲○○
上列被告因毒品危害防制條例案件，經檢察官提起公訴（98年度
毒偵字第1818號、第1867號），被告於準備程序進行中，就被訴
事實為有罪之陳述，經本院合議庭裁定由受命法官獨任進行簡式
審判程序，判決如下：
    主  文
甲○○施用第二級毒品，累犯，處有期徒刑參月；又施用第一級
毒品，累犯，處有期徒刑柒月。應執行有期徒刑玖月。
    犯罪事實
一、甲○○前因施用毒品案件，先後2 次經觀察、勒戒後，均認
    無繼續施用毒品之傾向，分別於民國87年12月9 日、88年8
    月9 日執行完畢釋放，並由臺灣板橋地方法院檢察署檢察官
    以87年度偵緝字第1132號及臺灣基隆地方法院檢察署檢察官
    以88年度偵字第2300號為不起訴處分確定。又因施用第一級
    、第二級毒品案件，經本院裁定送戒治處所施以強制戒治，
    並於91年6 月7 日執行完畢而釋放，同時由臺灣基隆地方法
    院檢察署檢察官以89年度毒偵字第2136號提起公訴，由本院
    於90年4 月12日，以89年度訴字第700 號判決判處應執行有
    期徒刑1 年確定；復因施用毒品案件，經本院於91年1 月9
    日、91年3 月15日，分別以90年度訴字第642 號、91年度易
    字第6 號判決，各判處有期徒刑10月、8 月確定，並經以91
    年度聲字第259 號裁定應執行有期徒刑1年5月確定，上開3
    罪於91年6月8日發監執行，93年4月1日縮短刑期假釋出監，
    所餘刑期並付保護管束，於93年9月24日保護管束期滿未經
    撤銷假釋，其未執行之刑，以已執行論，而執行完畢；其後
    ，再因施用毒品案件，由本院於94年3月16日，以94年度訴
    字第100號判決判處應執行有期徒刑1年8月，於96年5月20日
    縮刑期滿執行完畢（構成累犯）。
二、詎甲○○猶未戒除毒癮悔改，基於施用第二級毒品甲基安非
    他命之犯意、第一級毒品海洛因之犯意，而為下列犯行：
  (一)98年9月18日晚間6時許，在基隆市○○區○○路1段69 巷33
    號3 樓住處，以將第二級毒品甲基安非他命放入玻璃球內用
    火燒烤吸其煙霧方式，施用第二級毒品甲基安非他命1 次。
    嗣於98年9 月21日上午11時10分許，經臺灣基隆地方法院檢
    察署觀護人以受保護管束為由，通知其到場，採集其尿液送
    驗結果呈現甲基安非他命陽性反應，而悉上情。
  (二)98年10月10日中午12時許，以將第一級毒品海洛因放入煙捲
    內點火引燃，並吸取其煙霧之方式，施用第一級毒品海洛因
    1 次，嗣於98年10月12日上午11時20分許，經臺灣基隆地方
    法院檢察署觀護人以受保護管束為由，通知其到場，採集其
    尿液送驗結果呈現嗎啡陽性反應，而悉上情。
三、案經臺灣基隆地方法院檢察署觀護人簽請臺灣基隆地方法院
    檢察署檢察官偵查起訴。
    理  由
一、本件被告所犯者非為死刑、無期徒刑、最輕本刑為3 年以上
    有期徒刑之罪或高等法院管轄第一審案件，其於準備程序進
    行中，先就被訴事實為有罪之陳述，經告知其簡式審判程序
    之旨，並聽取公訴人及被告之意見後，本院依刑事訴訟法第
    273 條之1 第1 項之規定，裁定由受命法官獨任進行簡式審
    判程序，且依同法第273 條之2 規定，簡式審判程序之證據
    調查，不受第159 條第1 項、第161 條之2 、第161 條之3
    、第163 條之1 及第164 條至第170 條規定之限制，合先敘
    明。
二、前揭犯罪事實，業據被告於本院準備程序及審理時坦承不諱
    ，又經被告同意，其所採集之尿液經送驗後，分別呈甲基安
    非他命、嗎啡之陽性反應，此有臺灣基隆地方法院檢察署受
    保護管束人（被告）尿液檢體監管紀錄表（檢體編號：0000
    00000、000000000）、台灣尖端先進生技醫藥股份有限公司
    98年10月7日、98年10月23日之濫用藥物檢驗報告（98年度
    毒偵字第1818號卷第2頁至3頁、98年度毒偵字第1867號卷第
    2頁至第3頁）附卷可稽，且參之以酵素免疫分析或薄層定性
    分析等方式為初步篩檢者，檢驗結果雖有相當程度偽陽性之
    可能，然以氣（液）相層析、質譜分析之儀器為交叉確認者
    ，檢驗結果出現偽陽性之機率則極低，因而具有公信力，核
    足為對涉嫌人不利之認定；尤以「毒品施用後於尿液、血液
    中可檢出之最大時限，與施用劑量、施用頻率、施用方式、
    施用者飲水量之多寡、個人體質、代謝情況、檢體收集時間
    點及所用檢測方法之靈敏度等因素有關，因個案而異。依據
    Clarke's Isolation Identification of Drugs第二版記載
    ，血液中藥物之半衰期（濃度減半所需時間）分別為古柯鹼
    0.7- 1.5小時、海洛因3分鐘（其代謝物為嗎啡2-3小時）、
    嗎啡2 - 3 小時、大麻20- 36小時、安非他命12小時（當尿
    液偏酸性時，為4-8小時）、甲基安非他命9小時、Ketamine
    2 - 4小時，而MDMA約8.49 小時。一般於尿液中可檢出之最
    大時限，古柯鹼為施用後1 - 4天、海洛因2 - 4天、嗎啡2-
    4天、大麻1- 10天、安非他命1 - 4天、甲基安非他命1 - 5
    天、MDMA1 - 4天、MDA 1 - 4天、Ketamine2 - 4天。」此
    曾經行政院衛生署藥物食品檢驗局以92年7 月23日管檢字第
    0920005609號函釋在案，足認被告自白與犯罪事實相符，其
    犯罪事證明確，被告犯行洵堪認定，應依法論科。
三、查海洛因、甲基安非他命分係毒品危害防制條例第2 條第2
    項第1 款、第2 款所定之第一級、第二級毒品。核被告所為
    係犯毒品危害防制條例第10條第1 項、第2 項之施用第一級
    、第二級毒品罪。被告持有第一級毒品海洛因及第二級毒品
    甲基安非他命之低度行為，應為施用第一級、第二級毒品之
    高度行為所吸收，不另論罪。被告先後所犯上開2 罪，犯意
    各別，行為互殊，應予分論併罰。再被告有犯罪事實欄所示
    論罪科刑執行完畢情形，有臺灣高等法院被告前案紀錄表乙
    份附卷足憑，其於前案執行完畢後5 年內，故意再犯本件有
    期徒刑以上之罪，均為累犯，各依刑法第47條第1 項加重其
    刑。爰審酌被告曾有施用毒品之前科仍不知戒除，惟犯罪後
    坦承犯行，且所犯之施用毒品犯行乃戕害自己身心健康，並
    未危及他人等一切情狀，分別量處如主文所示之刑，併定其
    應執行之刑。
據上論斷，應依刑事訴訟法第273 條之1 第1 項、第299 條第1
項前段，毒品危害防制條例第10條第1 項、第2 項，刑法第11條
前段、第47條第1 項、第51條第5 款，判決如主文。
本案經檢察官乙○○到庭執行職務。
中    華    民    國    98    年    12    月    31    日
                  刑事第四庭法  官   周霙蘭
以上正本證明與原本無異。
如不服本判決應於收受送達後10日內向本院提出上訴書狀，並應
敘述具體理由；其未敘述上訴理由者，應於上訴期間屆滿後20日
內向本院補提理由書(均須按他造當事人之人數附繕本)「切勿逕
送上級法院」。
中    華    民    國    98    年    12    月    31    日
                            書記官   莊智凱
附錄論罪法條：
毒品危害防制條例第10條
施用第一級毒品者，處 6 月以上 5 年以下有期徒刑。
施用第二級毒品者，處 3 年以下有期徒刑。

司法院資訊處製作；財團法人民間司法改革基金會備份。
